【裁判字號】    97,易,636
【裁判日期】    970822
【裁判案由】    傷害等
【裁判全文】
臺灣桃園地方法院刑事判決               97年度易字第636號
公  訴  人  臺灣桃園地方法院檢察署檢察官
被      告  甲○○
被      告  乙○○
上列被告因傷害等案件，經檢察官提起公訴（97年度偵字第6202
號），本院判決如下：
    主  文
甲○○以加害生命、身體之事，恐嚇他人致生危害於安全，處拘
役肆拾日，如易科罰金，以新臺幣壹仟元折算壹日，緩刑貳年。
甲○○、乙○○被訴傷害部分均公訴不受理。
    事  實
一、甲○○與乙○○係同為桃園縣桃園市○○○路436 號「京采
    社區」之住戶，並仳鄰而居。緣甲○○因住家大門前懸掛之
    八卦鏡及門聯遭人移置及撕毀一事，疑為乙○○所為，2 人
    因此心生芥蒂，民國97年2 月11日下午3 時30分許，乙○○
    至該社區大廳欲找社區總幹事，適甲○○亦在該處，2 人又
    為八卦鏡及門聯一事發生口角爭執，復均基於傷害之犯意，
    分以徒手或持雨傘之方式，相互毆打對方成傷（甲○○、乙
    ○○涉犯傷害罪嫌部分，均經告訴人撤回告訴，另為不受理
    之判決），而乙○○之配偶顏慧芬因自住家對講機畫面見乙
    ○○與甲○○發生互毆亦立即前往社區大廳，迨乙○○與顏
    慧芬欲返回住處時，詎甲○○因心有未甘，頓起恐嚇之犯意
    ，向乙○○恫稱「乙○○你給我小心一點，我一定要找法師
    去你家作法，要你們全家死光光」等語，以此加害生命、身
    體之事恫嚇乙○○，使乙○○聽聞後心生畏懼，而危害於其
    安全。
二、案經乙○○訴由桃園縣政府警察局桃園分局報告臺灣桃園地
    方法院檢察署檢察官偵查起訴。
    理  由
壹、證據能力部分：
  (一)按被告以外之人於審判外之言詞或書面陳述，除法律有規定
    者外，不得作為證據。又被告以外之人於審判外之陳述，雖
    不符前4 條之規定，而經當事人於審判程序同意作為證據，
    法院審酌該言詞陳述或書面陳述作成時之情況，認為適當者
    ，亦得為證據。當事人、代理人或辯護人於法院調查證據時
    ，知有第159 條第1 項不得為證據之情形，而未於言詞辯論
    終結前聲明異議者，視為有前項同意，刑事訴訟法159 條第
    1 項、第159 條之5 分別定有明文。查證人即被害人乙○○
    於警詢時所為之陳述，固係審判外之陳述而屬傳聞證據，惟
    被告就上開審判外之陳述，於本院審理中，知有該項證據，
    未曾於言詞辯論終結前聲明異議，而本院審酌該證人陳述作
    成時之情況，並無違法取證及證明力過低之瑕疵，亦認以之
    作為證據為適當，依前揭規定說明，自有證據能力。
  (二)次按被告以外之人於偵查中向檢察官所為之陳述，除顯有不
    可信之情況者外，得為證據，刑事訴訟法第159 條之1 第2
    項定有明文。查證人乙○○、顏慧芬偵查中於供前具結所為
    之陳述（有結文附於偵查卷可稽，見偵查卷第42、43頁），
    係檢察官依法訊問，復無其他事證足資認定其等於檢察官訊
    問時有受違法取供情事，並無何特別不可信之情況，且被告
    於本院審理程序中亦不爭執其等證據能力，是依上開規定均
    有證據能力，而得作為本案之證據。
貳、實體部分：
一、訊據被告甲○○矢口否認有何前揭事實之犯行，辯稱：伊並
    未對乙○○恐嚇稱要法師到他家門口作法，要他全家死光光
    的話云云。然查前揭被告甲○○出言恫嚇乙○○之事實，業
    據證人乙○○、顏慧芬分別於警詢、偵查及本院理時證述綦
    詳（見偵查卷第11、38、39頁、本院卷附97年8 月8 日筆錄
    ），且互核相符。再觀諸被告甲○○係因其住處門前懸掛之
    八卦鏡及門聯遭人移置及撕毀一事疑為乙○○所為，2 人因
    此始起口角爭執，繼而發生互毆，為證人乙○○、顏慧芬證
    述在卷，並為被告甲○○所不否認，足見被告甲○○與乙○
    ○間為八卦鏡及門聯一事均對彼此心生不滿甚明，則被告甲
    ○○於上開時、地，與乙○○又因該事發生互毆，態度本即
    難期和善，參以雙方互毆後又未能解決紛爭，而對乙○○心
    生怨懟，尤屬人之常情，從而，被告甲○○與乙○○互毆後
    ，氣憤之餘，情緒一時失控，憤而對乙○○口出「乙○○你
    給我小心一點，我一定要找法師去你家作法，要你們全家死
    光光」等恐嚇之言詞，極其可能，而況告訴人乙○○及證人
    顏慧芬指證被告甲○○以上揭言詞為恐嚇，而該內容並非一
    般通用之語句，實難想像彼等能憑空捏造該語而編織前開犯
    案情節，由此益見告訴人乙○○之指述並非無憑。綜核上情
    ，證人乙○○及顏慧芬前揭指述顯非誣指蓄攀，其等指證應
    可信實，被告甲○○前揭所辯，無非卸責推諉之詞，自無可
    採。事證明確，被告甲○○所犯前揭恐嚇犯行，洵堪認定，
    應依法論科。
二、核被告甲○○所為，係犯刑法第305 條之恐嚇危害安全罪。
    審酌被告與被害人乙○○為鄰居關係，不思以正當途徑解決
    相處問題，竟以危害他人生命、身體之事恫嚇他人為手段，
    實無足取，惟念及本案犯罪情節尚非重大，及其犯罪之動機
    、目的、手段，生活狀況、智識程度、被害人所生危害，併
    其犯罪後態度等一切情狀，量處如主文所示之刑，並諭知易
    科罰金之折算標準。末查，被告甲○○前未曾受有期徒刑以
    上刑之宣告，此有臺灣高等法院被告前案紀錄表存卷可考，
    其因一時失慮致犯本罪，經此偵、審之教訓，自當謹言慎行
    、知所惕勉而無再犯之虞，本院認對被告甲○○所宣告之刑
    以暫不執行為適當，併予宣告緩刑2 年，以勵自新。
參、不受理判決部分：
一、按告訴乃論之罪，告訴人於第一審辯論終結前得撤回其告訴
    ，又告訴經撤回者，法院應諭知不受理之判決，刑事訴訟法
    第238 條第1 項、第303 條第3 款定有明文。
二、本件公訴意旨認被告甲○○、乙○○前述於97年2 月11日下
    午3 時30分許，在桃園縣桃園市○○○路436 號京采社區大
    廳，甲○○因住處門前之八卦鏡遭人移至他處、對聯遭人撕
    毀，疑為乙○○所為，而發生爭執，2 人分別持雨傘及徒手
    相互毆打對方成傷，因認被告甲○○、乙○○均涉犯刑法第
    277 條第1 項傷害罪嫌提起公訴，然查此項罪名依同法第28
    7 條前段規定，須告訴乃論，茲據告訴人甲○○聲請撤回對
    被告乙○○之告訴，告訴人乙○○亦聲請撤回對被告甲○○
    之告訴，有本院97年8 月8 日筆錄附卷可稽，揆諸前開法條
    之規定，就被告2 人所涉傷害罪嫌部分均為不受理判決之諭
    知。
據上論斷，應依刑事訴訟法第299 條第1 項前段、第303 條第3
款，刑法第305 條、第41條第1 項前段、第74條第1 項第1 款，
刑法施行法第1 條之1 第1 項、第2 項前段，判決如主文。
本案經檢察官蔡宜均到庭執行職務。
中    華    民    國    97    年    8     月    22    日
                  刑事第七庭法  官  林惠霞
以上正本證明與原本無異。
                            書記官  陳恩如
中    華    民    國    97    年    8     月    22    日
附錄本案論罪科刑法條全文：
刑法第305條：
  以加害生命、身體、自由、名譽、財產之事，恐嚇他人致生危
害於安全者，處2 年以下有期徒刑、拘役或300 元以下罰金。


司法院資訊處製作；財團法人民間司法改革基金會備份。
